臺灣彰化地方法院刑事判決　　　　　　　　　　　　九十一年度交訴字第一一號
　　公　訴　人　臺灣彰化地方法院檢察署檢察官
　　被　　　告　甲○○
右列被告因過失致死案件，經檢察官提起公訴（九十一年度偵字第四一四四號），本
院判決如左：
    主  文
甲○○因過失致人於死，處有期徒刑伍月，如易科罰金，以參佰元折算壹日。緩刑參
年。
    事  實
一、甲○○於民國九十一年四月二十三日零時二十分許駕駛車牌號碼Ｒ八─八五○八
    號自用小客車，後座附載有乘客辜清佳及張龍泉，自彰化縣溪湖鎮○○路由西向
    東行駛，行經溪湖鎮○○路與忠溪路口時，原應注意汽車行經閃光黃燈交岔路口
    ，應減速慢行，小心通過，適有乙○○（另行審結）係花蓮貨運公司大貨車司機
    ，駕駛車牌號碼ＧＵ─三三三號大貨車，沿彰化縣溪湖鎮○○路，由南往北方向
    行駛，亦行經該路口，原應注意汽車行經閃光紅燈交岔路口，車輛應減速接近，
    先停止於交岔路口前，讓幹道車優先通行後認為安全時，方得續行之規定，而依
    當時天情，視距良好等情形，客觀上並無不能注意之情事，然乙○○及甲○○均
    竟疏於注意，二人均未減速暫停即而貿然通過該交岔路口，致由乙○○所駕駛之
    ＧＵ─三三三號大貨車之車頭撞擊上由甲○○所駕駛之Ｒ八─八五○八號自用小
    客車之後乘客座之車門，Ｒ八─八五○八號自用小客車於遭受撞擊後，遂迴轉偏
    離車道而撞上停放於員鹿路旁之車牌號碼七Ｕ─六二五號自用大貨車（未違規）
    ，致坐於Ｒ八─八五○八號自用小客車後座之辜清佳頭部受傷導致顱內出血。甲
    ○○、乙○○於肇事後均報案自首。惟辜清佳於送醫途中，不治死亡。
二、案經被害人辜清佳之妻丁○○訴由臺灣彰化地方法院檢察署檢察官偵查起訴。
    理  由
一、右開犯罪事實，業據被告甲○○於警訊、偵查及本院審理中自白不諱，核與證人
    張龍泉指證情節相符，復有彰化縣警察局道路交通事故調查報告表、肇事車輛及
    現場照片十九張附卷可稽。另本件車禍被害人辜清佳因此受傷死亡，亦經臺灣彰
    化地方法院檢察署檢察官督同檢驗員相驗屬實，製有相驗筆錄、相驗屍體證明書
    、驗斷書在卷可憑。按汽車行駛至交岔路口，其行進應遵守燈光號誌，道路交通
    安全規則第一百零二條第一項第一款定有明文；又閃光黃燈表示「警告」，車輛
    應減速接近，注意安全，小心通過；閃光紅燈表示「停車再開」，車輛應減速接
    近，先停止於交岔路口前，讓幹道車優先通行後認安全時，方得續行，此道路交
    通標誌標線號誌設置規則第二百十一條均規定甚明；被告甲○○與乙○○駕車自
    應注意上述道路交通安全規定，又依附卷之交通事故調查報告表所載，本件肇事
    時、地之天候、路況皆良好，則肇事彼時，被告亦無不能注意之情事；若被告甲
    ○○確有於進入該路口前減速接近，確定路口之車流情況，則應會發現被告乙○
    ○所駕駛之大貨車駛近，被告甲○○未能避免本件事故之發生，顯見其未減速接
    近即冒然駛入該路口，其對本件事故之發生有過失甚明；又本件係被告乙○○所
    駛之大貨車撞及被告甲○○所駛之自小客車，亦足見被告乙○○未依規定先停止
    於交岔路口前，讓幹道車優先通行後認安全時，方為續行，被告乙○○對本件事
    故之發生，亦有過失；再者，本件車禍之詳細情形經公訴人整卷後，送往台灣省
    彰化縣區車輛行車事故鑑定委員會鑑定，認「乙○○駕駛營大貨車行經閃光紅燈
    交岔路口，支道車未停讓幹道車先行，為肇事主因。」、「甲○○駕駛自小客車
    行經閃光黃燈交岔路口，未減速慢行小心通過，為肇事次因。」，有上開鑑定委
    員會九十一年五月二十九日彰鑑字第九一○二九六號鑑定書函在卷可稽，亦同本
    院之認定。再依卷附之相驗資料所見，被害人辜清佳確因本件車禍，顱內出血致
    死，被告二人之過失駕車肇事行為，與被害人辜清佳之死亡結果間，自具有相當
    因果關係。被告甲○○過失致人於死之犯行均堪以認定。
二、核被告被告甲○○所為，係犯刑法第二百七十六條第一項之過失致人於死罪。被
    告甲○○於肇事後在現場向處理之員警丙○○自首等情，亦經證人丙○○到院證
    述明確，自應依刑法第六十二條前段之規定減輕其刑。爰審酌被告甲○○犯罪所
    生被害人死亡之結果、過失之程度、事後深表悔悟、且與被害人家屬達成和解（
    業據告訴人丁○○到院敘明），量處如主文所示之刑，並諭知易科罰金之折算標
    準。又被告前未曾受有期徒刑以上刑之宣告，有本院被告全國前案紀錄表在卷可
    參，其偶罹刑典，事後已坦承犯行，深具悔意，經此刑之宣告後，應知警惕而無
    再犯之虞，本院因認暫不執行其刑為當，予以宣告緩刑三年，用啟自新。
據上論斷，應依刑事訴訟法第二百九十九條第一項前段，刑法第二百七十六條第一項
、第六十二條前段、第四十一條第一項前段、第七十四條第一款，罰金罰鍰提高標準
條例第一條前段、第二項，判決如主文。
本案經檢察官羅美秀到庭執行職務。
中    華    民    國    九十一    年    十一      月        十三        日
                                臺灣彰化地方法院交通法庭
                                    法      官  吳  俊  螢
右正本證明與原本無異。
如不服本判決，應於送達後十日內向本院提出上訴狀(須附繕本)。
告訴人或被害人對於判決如有不服具備理由請求檢察官上訴者，其上訴期間之計算係
以檢察官收受判決正本之日期為準。
                                    法院書記官  莊  素  美
中    華    民    國    九十一    年    十一      月        十四        日
刑法第二百七十六條
因過失致人於死者，處二年以下有期徒刑、拘役或二千元以下罰金。
從事業務之人，因業務上之過失犯前項之罪者，處五年以下有期徒刑或拘役，得併科
三千元以下罰金。
